臺灣臺南地方法院民事判決　　　　　　　95年度訴字第1398號
原　　　告　戊○○
訴訟代理人　楊偉聖律師
被　　　告　丁○○
　　　　　　己○○
上　一　人
訴訟代理人　辛○○
被　　　告　癸○○
訴訟代理人　庚○○
被　　　告　甲○○
訴訟代理人　王正宏律師
上列當事人間請求分配表異議之訴事件， 本院於民國96年7月27
日言詞辯論終結，判決如下：
    主      文
本院九十一年度執字第一三九二五號給付票款強制執行事件，於
民國九十五年六月十三日所作成之分配表一所載次序三、五、六
、七之執行費應予剔除；次序十三、十五、十六、十七之普通債
權應予剔除。
本院九十一年度執字第一三九二五號給付票款強制執行事件，於
民國九十五年六月十三日所作成之分配表二所載次序三、五、六
、七之執行費應予剔除；次序十一、十三、十四、十五之普通債
權應予剔除。
原告其餘之訴駁回。
訴訟費用新臺幣肆仟陸佰伍拾肆元由被告丁○○、己○○、癸○○負擔，其餘新臺幣貳仟伍佰零陸元由原告負擔。
    事實及理由
壹、程序方面：
    按債權人或債務人對於分配表所載各債權人之債權或分配金
　　額有不同意者，應於分配期日一日前，向執行法院提出書狀
  　聲明異議。前項書狀，應記載異議人所認原分配表之不當及
    應如何變更之聲明。異議未終結者，為異議之債權人或債務
    人，得向執行法院對為反對陳述之債權人或債務人提起分配
    表異議之訴。但異議人已依同一事由就有爭執之債權先行提
    起其他訴訟者，毋庸再行起訴，執行法院應依該確定判決實
    行分配。聲明異議人未於分配期日起十日內向執行法院為前
    二項起訴之證明者，視為撤回其異議之聲明；經證明者，該
    債權應受分配之金額，應行提存。強制執行法第39條、第41
    條第1項、第3項分別定有明文。又按強制執行程序中，債權
    人或債務人對於分配表聲明異議，其他債權人或債務人於分
    配期日未到場，執行法院未依聲明異議更正分配表，而將聲
    明異議狀送達其他債權人及債務人，其他債權人或債務人就
    聲明異議為反對陳述者，聲明異議人對反對陳述之其他債權
    人或債務人提起分配表異議之訴，應類推適用強制執行法第
    41條第4項規定， 亦即聲明異議人對其他債權人或債務人提
    起異議之訴之十日期間，應自受執行法院通知有反對陳述之
    日起算，而非自分配期日起算（最高法院88年度台抗字第19
    1號判決參照）。查原告對訴外人丙○○本院91年度執字第1
    3925號給付票款強制執行程序中，被告丁○○、己○○、癸○○、甲○○分別於91年11月12日、92年4月9日、92年3月2
    7日、92年4月9日具狀聲請參與分配，並於該強制執行事件9
    5年8月11日分配期日前之95年7月17日， 具狀聲明異議主張
    就該強制執行事件 95年6月13日強制執行金額計算書分配表
    一所載次序3、5、6、7、8之執行費應予剔除； 次序13、15
    、16、17、21、22、23、24之普通債權應予剔除，暨分配表
    二次序1之執行費， 應更正為新臺幣（下同）36,431元；次
    序3、5、6、7、8之執行費應予剔除； 次序11、13、14、15
    、19、20、21、22之普通債權應予剔除，即主張被告丁○○
    、己○○、癸○○、甲○○對債務人丙○○之債權為假債權
    ，應自分配表中刪除而不受分配，且其等明知債權不存在而
    聲明參與分配，所繳納之執行費亦不得主張優先受償，亦應
    自分配表中剔除，另其執行費短缺20,434元。嗣被告丁○○
    、己○○、癸○○、甲○○對上情，則具狀為反對之陳述，
    致異議未終結，本院民事執行處遂將該等有爭議部分之分配
    款予以提存，而原告於95年8月3日受被告丁○○、己○○、
    癸○○、甲○○等人為反對陳述之通知後，於同年8月7日即
    提起本件訴訟等情，業經本院依職權調閱本院91年度執字第
    13925號給付票款強制執行案卷核閱無誤， 揆諸前開說明，
    原告提起本件分配表異議之訴，於法核無不合。
貳、實體方面：
一、本件原告起訴主張：
（一）本件被告與訴外人即債務人丙○○間之親屬關係如下：丙○○（妻辛○○）與被告丁○○（妻壬○○）係連襟、被
      告己○○為丙○○之妻舅、被告癸○○（妻庚○○）與丙○○係連襟、被告甲○○則係丙○○之姨父。可知，被告
      與債務人丙○○明間均有親屬關係，彼此間或以債務人之
      妻為訴訟代理人，或以之為證人，或以被告之妻為證人，
    　或以債務人為證人，以為各該被告對債務人丙○○有債權
      存在之立證方法，其證言真實性已有可疑。
（二）被告丁○○部分：被告丁○○主張其債權存在係以執有丙○○簽發面額2,000,000元及3,000,000元之本票各乙紙，
      其原因關係為配偶壬○○以房屋貸款1,500,000元，會款1
      ,100,000 元、本人匯款1,000,000元及自存戶現金領款，
      並舉壬○○為證。證人壬○○就借貸過程證稱：因妹夫丙○○要借錢，我手頭上沒有那麼多錢，所以我用我的房子
      向土地銀行嘉義分行辦理貸款借給丙○○，除辦理貸款借
      丙○○外，陸陸續續都有借他，丙○○陸陸續續借的錢沒
      有還過本金，有拿過利息，但利息後來也都沒有拿，丙○○會開2,000,000元及3,000,000元之本票，是因丙○○說
      原告已經對他採取法律行動，他說沒有辦法還我錢，叫我
      參加分配，因為我在法院上過班，我知道本票比較容易拿
      到執行名義，所以請丙○○將支票換成本票。壬○○以房
      子貸款1,500,000元而由董還平匯款1,498,000元之事實，
      有臺灣土地銀行嘉義分行嘉償字第0960000451號函在卷可
      憑，被告丁○○於88年3月31日匯款1,000,000元與丙○○
      ，亦有匯款單在卷可佐。惟各該匯款資料僅能證明被告丁○○或壬○○與丙○○間確有金錢往來，尚難據此認定彼
      此間確有消費借貸法律關係存在，證人壬○○證稱丙○○
      所借之1,500,000元約定1年後清償而未能還款，後來利息
      亦未給付，被告丁○○竟仍在88年間向其母親借貸1,000,
      000元轉借與丙○○，殊悖常清， 要非證人壬○○所稱父
      親交待兄弟姐妹應相互幫忙一語可以解釋。
（三）關於被告己○○部分：被告己○○固舉證人即債務人丙○○配偶辛○○為立證方法，以證明被告己○○對債務人有
      借款債權存在，證人辛○○就丙○○如何向被告己○○配
      偶王碧妙借款，證稱：我先生如果需要資金的時候，就透
      過我向娘家的人借錢．．．時間是82年10月之後陸陸續續
      借錢，因為當時我先生要擴場，需要資金，丙○○向我娘
      家所借的錢都沒有還，但都有算利息，但是怎麼算的我不
      清楚。丙○○自82年10月開始借錢，中間陸陸續續換票，
      所以丙○○開的支票才從89年開始，利息都直接加進本金
      開在票面金額裡面，王碧妙都沒有兌現，因為時間到，會
      問我先生可否兌現，如果我先生沒有錢會請她不要兌現，
      我哥哥己○○是公務人員（嘉義地方法院執達員），王碧
      妙是家管兼在幫忙帶小孩。然證人既證稱由其出面借錢，
      卻未與王碧妙定利息及借款期間，已可見疑。又債務人丙○○與王碧妙互動頗佳，利息又係丙○○與王碧妙談，借
      貸何須透過證人借貸再由丙○○與王碧妙約定利息及借款
      期間？再者，丙○○自82年起之借貸從未還款，雖被告己○○及其被繼承人王碧妙尚非無所得，惟究非巨富之人，
      有所得稅結算申報資料在卷可佐，丙○○多次借款始終未
      還，是否可能前欠未還（含利息），復一再對之借貸，更
      啟人疑竇。被告雖提出丙○○之退票支票，背面有己○○
      之背書，況且支票係無因證券，該票據原因關係是否存在
      ，尚未據被告確切證明，自不能據此認定被告債權存在。
（四）被告癸○○部分：被告癸○○與丙○○間為規避原告之執
      行而犯罪，已據刑事法院判決有罪確定，而本案之債權經
      刑事確定判決認定係通謀虛偽債權，進而論斷被告有使公
      務員登載不實之偽造文書及詐欺取財罪，被告癸○○仍執
      該虛偽債權於本件執行程序聲明參與分配，自不足探。被
      告癸○○舉證人丙○○為證，丙○○雖證稱：癸○○購買
      乳牛的款項與本件癸○○主張之債權是分開的，二者沒有
      關係， 會開立90年度票字第7508號本票2紙，是陸陸續續
      欠癸○○的錢。姑不論丙○○所稱癸○○確給付購買乳牛
      的錢，與本院91年度訴字第1692號民事確定判決認定之事
      實不符，亦與刑事確定判決認定有間，本件之本票債權經
      刑事法院實質審理認定確屬虛偽，而證人丙○○與被告癸○○在刑事案件為共同正犯，因本件虛偽本票債權同受有
      罪判決，證人丙○○本件證述恐復另犯偽證罪嫌，自不可
      採。進者，癸○○並無客觀實力及穩定收入，有財政部台
      灣省北區國稅局中壢稽徵所96年4月2日北區國稅中壢二字
      第0961004699號函可稽，是被告癸○○主張對債務人丙○○有本件債權存在，亦不實在。
（五）被告甲○○部分： 就被告甲○○之債權1,200,000元部分
      ，被告甲○○主張債權原因事實係參加債務人丙○○之民
      間互助會2會，並提出互助會單影本為憑，必分別於90年3
      月及90年8月標取會款，2次得標後會首丙○○均未全部給
      付會款，故開立本票以分期清償，被告主張標取互助會之
      事實， 與其提出之互助會單上記載分別以1.55萬（3月）
      及8.1萬（8月，會款每月僅5萬，標取之利息高達8.1萬？
      ）之利息標得當月會款之事實相符，被告並舉證人即債務
      人丙○○為證， 丙○○固證稱積欠被告甲○○1,200,000
      元會款。惟就積欠該筆款項原因則證稱： 被告有2會，其
      中一會有給他，一會我沒有給他錢，被告與證人關於1,20
      0,000元會款之原因事實， 被告主張兩會各給付部分，證
      人則稱一會有給，一會未給，已見齟齬。進者，證人丙○○證稱積欠被告甲○○會款本金連利息大概是 130多萬元
      ，既債務人無法清償會款而以簽發本票分期清償，或供被
      告用以取得執行名義而參與分配，債務人丙○○完全未清
      償分文，且無力清償，被告焉有無端在丙○○簽發本票時
      即折讓10餘萬元，而證人丙○○前已有與被告癸○○規避
      原告之求償而犯罪，並在癸○○提起第三人異議之訴時，
      配合虛偽陳述（偽證部分尚在追訴權時效內，原告未予告
      發），其證言憑信性不足，益證被告甲○○主張不足採。
（六）原告因本件執行預納執行費12,600元、 郵資1,020元，鑑
      價費4,000元、刊登拍賣公告費用1,900元、牛隻口蹄疫苗
      施打費1,376元， 另原告以臺北地方法院債權憑證聲請對
      債務人丙○○其他財產強制執行，由本院以91年度執字第
      27485號受理，本無庸預納執行費，惟鈞院核徵執行費14,
      618元，預納郵資680元，鑑價賣6,000元， 該案已併入91
      年度執字第13925號案， 故原告合計支出執行費42,194元
      ，分配表二附記欄以併案執行費已在臺北地方法院受償而
      不再列計，致原告執行費短缺20,434元， 應於表二次序1
      予以更正。
（七）綜上所述，被告丁○○、己○○、癸○○及甲○○與丙○○間既相互勾串，渠等據以聲明參與分配之普通債權即不
      存在，應自分配表中剔除而不受分配。再者，被告明知債
      權不存在而聲明參與分配，所繳納之執行費亦不得主張優
      先受償，應自分配表中剔除。並聲明：(一)本院91年度執字
    　第13925號給付票款強制執行事件，於95年6月13日所為分
      配表一次序所載次序 3、5、6、7、8之執行費應予剔除；
      次序13、15、16、17、21、22、23、24之普通債權應予刪
      除。 (二)本院91年度執字第13925號給付票款強制執行事件
      ，於95年6月13日所為分配表二次序1之執行費，應更正為
      36,431元；次序3、5、6、7、8之執行費應予剔除；次序1
      1、13、14、15、19、20、21、22之普通債權應予剔除。
二、被告則以：
（一）被告丁○○部分：
  １、被告丁○○與丙○○係姻親關係，借款如無抵押品時首先
      除父母、兄弟、姊妹外就是親戚，故與丙○○有借貸關係
      實不足為奇。被告丁○○借款給丙○○係透過其妻辛○○
      向內人即其姊壬○○借款，多次由被告丁○○本人及內人
      在郵局、銀行帳戶內以現金或晶片提款方式提領，金額在
      10、20、30萬元不等，均有金融存簿影本為證，大數目金
      額有銀行之匯款單、房屋貸款後之匯款單、互助會會單等
      ，共計約500多萬元 （其中因會未到期丙○○就以會員人
      數先行計算列入本票金額內），丙○○借款時均有開票，
      到期後並以票換票方式處理。
  ２、原告主張本人之債權係假債權，為何在臺北地院分配時不
      主張，原告得異議時未異議即已承認被告丁○○之債權為
      真正，且法院所為裁定與判決應屬同一效力，否則法院何
      必設非訟中心。至於原告主張分配表異議狀係同人所寫，
      因被告等人均為親戚關係，倒債已感無奈又為分配案款之
      真偽，造成大家二次傷害，真是煩不勝煩才勞請委由一人
      代寫，這與債權之真偽有關係嗎？
  ３、提出證物如下：
  (1)、本票2,000,000元部分：
  、82年10月18日以被告丁○○居住之房屋（嘉義市○○街13
      號）向土地銀行嘉義分行設定抵押權貸款 1,500,000元。
      同日由內人之妹董還平扣除手續費2,000元後，以1,498,0
      00元匯入丙○○農民銀行新營分行帳戶內。
  、83年5月28日由被告丁○○之妻壬○○郵局帳戶， 提領現
      金300,000元（帳號0000000）。
  、83年7月26日、84年2月2日由被告丁○○郵局晶片領取各2
      00,000元（帳號0000000）。
  (2)、本票3,000,000元部分：
  、88年3月31日由被告丁○○臺灣銀行嘉義分行領取現金1,0
      00,000元，匯入丙○○農民銀行新營分行（帳號00000000
      000），該1,000,000元係被告丁○○向母親所借貸。
  、89年1月5日以丙○○為會首之互助會，每會50,000元被告
      丁○○以兒子賀緯凱之名義跟會，丙○○告知急需用錢而
      借標，金額1,100,000元。
  、85年1月20日、85年4月29日、86年4月8日由被告丁○○郵
      局帳戶晶片領取各100,000元（帳號0000000）。
  、89年2月16日至18日由被告丁○○臺灣銀行帳戶晶片提領2
      00,000元（帳號00000000000）。
  、89年2月18日由被告丁○○之妻辛○○郵局提領現金300,0
      00元（帳號910486）。
  、89年 2月29日由被告丁○○之妻辛○○郵局帳戶晶片提領
      現金100,000元（帳號0000000）。並聲明：請求判決駁回
      原告之訴。
（二）被告己○○部分：
  １、本人與債務人丙○○之妻辛○○係兄妹關係，有借貸實乃
      正常之事。本人之妻王碧妙生前多次將金錢借與債務人丙○○，本人毫不知情（家中經濟均由內人掌管），內人於
      91年1月21日因胃癌去逝， 在整理遺物時發現數張銀行支
      票，金額共計4,547,000元， 始知悉內人與債務人丙○○
      有債務借貸關係，辛○○告知怕被我指責才要內人不要告
      訴我，本人與王碧妙係配偶，故以繼承人名義向法院聲請
      裁定。
  ２、被告己○○之妻王碧妙去逝，被告己○○傷心至極且心情
      惡劣，所有事情皆假手兄弟姊妹協助處理，當初亦不知債
      務人丙○○會經營不善，因王碧妙以往換摺時會將舊摺撕
      燬丟棄，故已無資料可查，但借貸來龍去脈可詢問家姊辛○○。
  ３、有關匯票部分原告稱為何由嘉義到柳營購買，家姊稱丙○○已欠大嫂錢執行費理當由丙○○代出，故由丙○○代購
      ，至於筆跡同出一人，係因均為家屬關係故由一人代勞。
      並聲明：請求判決駁回原告之訴。
（三）被告癸○○部分：
  １、本人與債務人丙○○係連襟關係，有借貸乃正常之事。原
      告主張本人債權係假債權，本人於臺北地院提出參與分配
      時原告未主張得異議時未提出異議，顯已確認該債權係屬
      實。本人基於幫助連襟向其購買牛隻屬實，惟於刑庭判決
      敗訴實乃因本人不暗法律，但庭上確定借貸屬實，買賣有
      瑕疵以致敗訴。
  ２、又原告主張本人並無恆產且為丙○○牧場之受雇人，實屬
      可笑至極，請原告提出證據查明本人所有房屋、土地。本
      人之妻原為朝本營造工程股份有限公司投資人後為董事長
      。本人為此事已心力交瘁，助人反得害。為陪伴本人在94
      年8月將公司轉讓於他人全心陪伴本人。 又牛場本就屬本
      人所有又何需受雇於人，原告原為丙○○之員工，請問原
      告是否與本人共事見過本人。本人全力主張本次牛款實乃
      本人所有，庭上應將所有款項退還本人。
  ３、借款證物如下：
  (1)、88年5月6日由本人之妻於中國農民銀行匯入 890,000元給
      丙○○。
  (2)、88年10月4日匯入丙○○中國農民銀行650,000元。
  (3)、89年4月 11日由合作金庫匯入中國農民銀行丙○○帳戶內
      130,000元。
  (4)、89年12月27日存入丙○○中國農民銀行帳戶100,000元。
  (5)、丙○○為會首，每月50,000元之會與原告同為會員，總計
      會款1,000,000元。 本人不知丙○○會倒所以會單均無保
      存，原告與丙○○之債務即為本會之會款會單，原告有保
      存請原告提出。並聲明：請求判決駁回原告之訴。
（四）被告甲○○部分：
  １、原告於起訴狀中僅以被告甲○○與其他被告己○○、丁○○等人有1份疑似同一人撰寫的書狀， 又稱被告甲○○與
      丙○○間有親戚關係即率而推論被告之債權不存在云云，
      殊嫌草率。 查被告甲○○於91年6月24日對丙○○為本票
　　　裁定確定， 於91年7月10日對丙○○聲請支付命令確定，
  　　但一直到92年4月7日才具狀聲請參與分配，期間相距達半
    　年之久，由此即知被告甲○○絕非是為了參與分配才臨時
      製作假債權。
  ２、被告甲○○所聲請參與分配之債權為1,200,000元， 其原
      因即是被告有參加債務人丙○○擔任會首之民間合會乙會
      ，會期自89年1月5日起至90年10月5日止， 共計22人，每
      會會金50,000元，其中原告戊○○與被告甲○○同屬合會
      會員，此有合會會單可資為證。被告參加前開民間合會有
      2個會員，並分別於90年3月及90年8月得標， 然而，會首
      丙○○在 90年3月份對於被告得標的合會標金即未能完全
      給付， 而在90年8月份的合會得標標金亦未能完全給付而
      積欠被告合會標金，因此，才開立本票予被告，表示願意
      分期清償，然而，最後也是屆期無法兌現，所以，被告才
      對之進行法律程序以保障債權。
  ３、從證人丙○○與子○○之證詞，可以證明被告甲○○確實
      有參與丙○○擔任會首之系爭合會並且有繳納會款，卻被
      丙○○積欠合會標金之事實：
  (1)、證人丙○○證稱甲○○跟2會， 有按月向甲○○的太太收
      會錢，積欠甲○○1,200,000元。
  (2)、證人子○○則證稱有看過甲○○的太太前往標會，而且知
      道丙○○都稱呼甲○○的太太為阿姨，此有證人子○○之
      證詞「我只知道丙○○都叫他阿姨」、「（問）甲○○的
      太太有無去寫過標單？（答）看過一次，他也是要去標會
      錢，她也沒有得標。」等語可資為證。
  (3)、所有的被告，甚至是原告，僅有被告甲○○尚有留存系爭
      合會的會單，而且，該合會會單上有記載各會員得標月份
      與得標金額，甚至連部分會員的電話號碼都有記載，顯見
      原告確實有參加該合會，否則不會無聊到詳細記載該合會
      進行的情形。
  (4)、被告甲○○之妻，對於每期合會得標的標金金額均有記載
      於會單以外的另一本筆記本，從該筆記本之內容可以看出
      被告甲○○在90年3月份以15,500元標得合會，90年8月份
      則以8,100元標得合會。換言之， 原告一再以合會會單中
      所誤載的得標金額「8.1萬」來主張，誠無理由。 再者，
      被告係主張債務人丙○○並未完全清償，而非主張丙○○
      完全未清償，所以，原告認為被告無端在丙○○簽發本票
      時即折讓100,000元云云，乃屬誤會。
  ４、又原告對債務人丙○○之債權亦屬系爭之合會會款債權，
      然而，其卻將所有分配表之債權人一股腦兒全部列為被告
      起訴，似乎整個合會僅有倒他一個會員，其他會員都安全
      收到全部標金似的。雖然，原告在訴訟後階段撤回對乙○○之起訴（乙○○有跟一會，子○○的先生李明輝也跟一
      會，均稱未完全收到合會會款），但卻又以被告甲○○與
      丙○○間有親戚關係而認被告甲○○之債權不存在云云。
      惟原告既認為乙○○沒有收到標金，故其債權實在，卻對
      93年8月（倒數第三會）才標取合會的被告甲○○， 竟會
      認為被告甲○○已經取得該次的合會標金，其理何在？殊
      難想像。是以，原告並無任何證據證明被告甲○○對債務
      人丙○○之債權不存在，純粹以二者有親戚關係即主張債
      權不存在云云，其主張殊不足採。並聲明：請求判決駁回
      原告之訴。
三、依兩造之主張陳述，本件之爭點厥為被告丁○○、己○○、
    癸○○、甲○○對於丙○○是否有系爭債權存在？本院91年
    度執字第13925號給付票款強制執行事件，於95年6月13日所
    為分配表二次序1之執行費，應否更正為36,431元？ 按強制
    執行法第41條分配表異議之訴屬形成之訴，訴訟標的為異議
    權，若原告係以被告參與分配之債權不存在為異議權之理由
    ，本質上即寓含有消極確認債權不存在訴訟之性質，則參與
    分配之債權存否乃判斷異議權有無之前提，亦即須先審理該
    債權存否後才就異議權加以判斷，於確認該有爭議之債權不
    存在後，始為剔除該債權於分配表外之形成判決，是依舉證
    責任分配法則，應由主張該債權存在之被告負舉證之責。茲
    分別判斷說明如下：
（一）被告丁○○部分：
  １、被告丁○○於 90年11月7日以其持有丙○○所簽發如附表
      一所示之本票2紙，票面金額合計5,000,000元，經提示未
      獲付款，聲請裁定准予強制執行，經本院於90年11月30日
      以90年度票字第7437號裁定准予強制執行，該裁定並於同
      年12月25日確定。嗣被告丁○○於原告對丙○○聲請之臺
      灣臺北地方法院91年度執字第4380號給付借款強制執行事
      件執行中， 於91年3月19日以上揭本票確定裁定具狀聲明
      參與分配， 嗣其主張之5,000,000元票款債權因未全部受
      償，經臺灣臺北地方法院核發北院錦91年執壬字第4380號
      債權憑證乙紙，被告丁○○後再以該債權憑證聲明參與分
      配本院 91年度執字第13925號給付票款強制執行事件等情
      ，業據本院調閱本院90年度票字第7437號本票裁定強制執
      行聲請卷宗、 本院91年度執字第13925號給付票款強制執
      行卷宗及臺灣臺北地方法院91年度執字第4380號給付借款
      強制執行卷宗查明屬實，且為兩造所不爭，自堪認為真實
      ，合先敘明。
  ２、按本票執票人，依票據法第123條規定， 聲請法院裁定許
      可對發票人強制執行，係屬非訟事件，此項聲請之裁定，
      及抗告法院之裁定，僅依非訟事件程序，以審查強制執行
      許可與否，並無確定實體上法律關係存否之效力（最高法
      院57年台抗字第76號判例參照）。查本件被告丁○○聲明
      參與分配所憑執行名義即臺灣臺北地方法院核發北院錦91
      年執壬字第4380號債權憑證，係源自於本院90年度票字第
      7437號本票裁定，依前揭說明，本票裁定係屬非訟事件裁
　　　定，僅依非訟事件程序，以審查強制執行許可與否，並無
  　　確定實體法上法律關係存否之效力，原告既否認被告丁○○對丙○○有上開本票債權存在，自應仍由主張債權存在
      之被告丁○○，就債權存在乙事負舉證責任。被告丁○○
      辯稱法院所為本票裁定與判決有同一效力，原告應受其拘
      束云云，自不足採。
  ３、被告丁○○抗辯丙○○係透過其妻辛○○向被告丁○○之
      妻即辛○○之姊壬○○借款，多次由被告丁○○本人及壬○○在郵局、銀行帳戶內以現金或晶片提款方式提領，金
      額在10、20、30萬元不等，且被告丁○○曾於82年10月18
      日以其居住之房屋即嘉義市○○街13號，向土地銀行嘉義
      分行設定抵押權貸款1,500,000元， 同日由壬○○妹董還
      平扣除手續費2,000元後，以1,498,000元匯入丙○○農民
      銀行新營分行帳戶內，並提出臺灣土地銀行跨行電匯證明
      條、臺灣土地銀行嘉義分行放款利息收據、壬○○郵局存
      摺交易明細、被告丁○○土地銀行存摺交易明細、臺灣土
      地銀行匯出匯款回條聯、會單、被告丁○○郵局存摺交易
      明細等件為證（見本院卷第51頁至第63頁），惟仍為原告
      所否認。
  ４、經查：
  (1)、被告丁○○辯稱其於82年10月18日以其居住之房子即嘉義
      市○○街13號向臺灣土地銀行嘉義分行， 貸款1,500,000
      元而由董還平於同日匯款 1,498,000元入丙○○中國農民
      銀行新營分行帳戶；另被告丁○○曾於88年3月31日匯款1
      ,000,000  元入丙○○上揭中國農民銀行新營分行帳戶之
      事實，有被告丁○○提出之臺灣土地銀行跨行電匯證明條
      1紙、臺灣土地銀行匯出匯款回條聯1紙及臺灣土地銀行嘉
      義分行96年3月30日嘉償字第 0960000451號函檢送之客戶
      帳戶明細查詢、中長期放款借據、跨行電匯申請書、活期
      儲蓄存款取款憑條、客戶歷史交易明細查詢等件在卷（見
      本院卷第51頁、57頁、第232頁至第237頁、第245頁至第2
      57頁）可憑，且為原告所不爭執，固足堪認係真實。
  (2)、證人即被告丁○○之妻壬○○於 96年3月28日本院言詞辯
      論期日固到庭證稱：因妹夫丙○○要借錢，伊手頭上沒有
      那麼多錢，所以用伊之房子向土地銀行嘉義分行辦理貸款
      1,500,000元借給丙○○， 除辦理貸款借丙○○外，陸陸
      續續都有借錢給丙○○，而丙○○陸陸續續借的錢沒有還
      過本金，有拿過利息，但利息後來也都沒有拿，該1,500,
      000元貸款原先約定1年後還款，丙○○並開立1張1,500,0
      00元之支票，然到期後未還款換票延期清償，另陸續借給
      丙○○的錢包括與原告同會之會款及被告丁○○名義匯給
      丙○○之1,000,000元， 其餘還有被告丁○○及伊郵局與
      銀行提領之款項，丙○○會簽發2,000,000元及3,000,000
      元之本票，是因丙○○說原告已經對他採取法律行動，他
      說沒有辦法還伊錢，叫伊參加分配，因為伊在法院上過班
      ，伊知道本票比較容易拿到執行名義，所以請丙○○將支
      票換成本票等語（見本院卷第185頁至第187頁）。
  (3)、依前揭證人壬○○之證述可知，被告丁○○辯稱其於82年
      10月18日以其居住之房子即嘉義市○○街13號向臺灣土地
      銀行嘉義分行，貸款1,500,000元而由董還平匯款1,498,0
      00元入丙○○中國農民銀行新營分行帳戶時，被告丁○○
      手頭上並無足夠之資金借與丙○○，而須以居住之房屋向
      銀行借貸，並須因此負擔借貸之本息，嗣丙○○並未依約
      於1年後即83年10月18日還款。 惟依被告丁○○所辯，其
      於82年10月18日借款丙○○後， 分別於83年5月28日、83
      年7月26日各借款300,000元、200,000元與丙○○。嗣於8
      3年10月18日該1,500,000元借款清償期屆至，丙○○未清
      償任何本金之情況下， 再分別於84年2月2日、85年1月20
      日、85年4月29日、86年4月8日88年3月31日、89年1月5日
      、89年2月16日至18日、89年2月18日、 89年2月29日，各
      借款200,000元、100,000元、100, 000元、100,000元、1
      ,000,000 元、1,100,000元、200,000元、300,000元、10
      0,000元，金額共計高達3,200,000元與丙○○。而被告丁○○並非巨富之人，其基於親屬情誼，在自己無資力之情
      況下， 甘冒丙○○未能依約清償該1,500,000元貸款而須
      由其自己負擔本息之風險， 仍貸款1,500,000元而由董還
      平匯款 1,498,000元入丙○○中國農民銀行新營分行帳戶
      時，已屬可貴。 惟丙○○嗣後並未依約於1年後還款，且
      在丙○○未清償任何本金之情況下，仍陸續借款高達3,20
      0,000元與丙○○， 顯與一般經驗法則及常情相悖，實難
      採信。
  (4)、又被告丁○○所提之各該匯款資料，除上揭(1)所述之1,49
      8,000元及10,000,000元， 曾匯入丙○○前揭中國農民銀
      行新營分行帳戶外，其餘並不能證明被告丁○○曾將各該
      款項交付與丙○○。 另在被告丁○○所辯於88年3月31日
      將向其母親借貸之1,000,000元借與丙○○之前， 其已借
      與丙○○高達2,500,000元（按即房屋貸款1,500,000元、
      83 年5月28日、83年7月26日、84年2月2日、85年1月20日
      、85年4月29日、86年4月8日現金提款共1,000,000元），
      惟該2,500,000元借款丙○○未清償任何本金， 而依被告
      丁○○所辯其本身顯無資力，致須向其母親借貸始能再借
      與丙○○，再再與一般經驗法則及常情相違，而難係真實
      。再者，縱認被告丁○○確曾將各該款項交付與丙○○，
      亦僅能證明被告丁○○或壬○○與丙○○間確有金錢往來
      ，尚難據此認定彼此間確有消費借貸法律關係存在。綜上
      ，被告丁○○就其所抗辯對丙○○確有系爭債權存在之事
      實，顯未盡舉證之責，自難認系爭債權存在，其明知債權
    　不存在而聲明參與分配，所繳納之執行費自不應由債務人
      丙○○負擔，而應自分配表中予以剔除。從而，原告主張
      系爭分配表一所載次序3之執行費應予剔除； 次序13之普
      通債權應予剔除， 暨分配表二次序3之執行費應予剔除；
      次序11之普通債權應予剔除，即屬有據，應予准許。
（二）被告己○○部分：
  １、被告己○○於 91年4月22日以丙○○於90年7月1日起向其
      借款1,617,000元，並約定90年11月11日清償， 然丙○○
      屆期未清償， 並以如附表二編號一至三所示之支票3紙為
      證，聲請本院核發支付命令，經本院於91年5月6日核發91
      年度促字第27841號支付命令， 該支付命令並於91年7月9
      日確定。嗣被告己○○又於91年5月9日以丙○○於89年10
      月17日、89年11月6日、90年2月14日分別向其借款500,00
      0元、800,000元、1,630,000元，共2,930,000元，並約定
      清償期為90年7月5日清償，然丙○○屆期未清償，並以如
      附表二編號四至六所示之支票3紙為證， 聲請本院核發支
      付命令，經本院於91年6月28日核發91年度促字第31637號
      支付命令，該支付命令並於91年6月28日確定。 被告己○○並以上揭2紙支付命令參與分配本院91年度執字第13925
      號給付票款強制執行事件等情，業據本院調閱本院91年度
      促字第27841號、31637號支付命令聲請卷宗及本院91年度
      執字第13925號給付票款強制執行卷宗核閱屬實， 且為兩
      造所不爭，自堪認為真實，先予敘明。
  ２、按確定判決， 依民事訴訟法第401條第1項及第2項規定，
      除當事人外，僅對於訴訟繫屬後為當事人之繼受人者，及
      為當事人或其繼受人占有請求之標的物者，暨對於為他人
      而為原告或被告者之確定判決，對於該他人有其效力而已
      。除此之外，確定判決對於案外之第三人，並無拘束之效
      力（最高法院76年度台再字第57號判決要旨參照）。上揭
      確定支付命令，姑不論係被告通謀虛偽取得之執行名義，
      如前所述，縱確定支付命令有確定判決同一效力，惟支付
      命令係債權人本於債權之請求權，請求債務人為一定金錢
      給付，就債權相對性言，其效力僅存於債權人與債務人間
      ，依上揭說明，對於案外之第三人即原告，並無拘束力，
      是被告己○○抗辯上揭確定支付命令對原告有拘束力，原
      告不得為相反主張云云，委無可取。
  ３、被告己○○辯稱：上揭共4,547,000之借款， 係其妻王碧
      妙91年1月21日因胃癌去逝前借給丙○○， 伊在整理王碧
      妙遺物時發現數張銀行支票，金額共計4,547,000元， 始
      知悉王碧妙與債務人丙○○有債務借貸關係云云。惟依前
      揭１之說明，可知被告己○○係主張自89年10月17日起丙○○陸續向其借款，而非向其妻王碧妙借款，其前後所陳
      已有不一，則丙○○是否有向被告己○○或其妻王碧妙借
      款，已有可議。另證人即丙○○之妻辛○○固於96年1月1
      2日到庭結證： 丙○○如果需要資金，就透過伊向己○○
      之妻王碧妙借錢，時間是82年10月之後陸陸續續借錢，因
      為當時丙○○要擴場，需要資金，丙○○向王碧妙所借的
      錢都沒有還，然有算利息，但如何算伊不清楚。丙○○自
      82年10月開始借錢，中間陸陸續續換票，所以丙○○開的
      支票才從89年開始，利息都直接加進本金開在票面金額裡
      面，王碧妙都沒有兌現，因為時間到，會問丙○○可否兌
      現，如果丙○○沒有錢會請王碧妙不要兌現，丙○○所借
      之款項均由丙○○回嘉義開車載王碧妙直接去提領現金，
      但從何帳戶領錢伊不清楚等語（見本院卷第119頁、第120
      頁）。然證人辛○○既證稱由其出面借錢，卻未與王碧妙
      約定利息及借款期間，已見可疑。又債務人丙○○與王碧
      妙互動頗佳，利息又係丙○○與王碧妙談，借貸何須透過
      證人借貸再由丙○○與王碧妙約定利息及借款期間？再者
      ，丙○○自82年起之借貸從未還款，雖被告己○○及其被
      繼承人王碧妙尚非無所得，惟究非巨富之人，有財政部臺
      灣省南區國稅局嘉義市分局 96年3月22日南區國稅嘉市二
      字第0960025111號函檢送之綜合所得稅核定通知書在卷（
      見本院卷第161頁至第169頁）足參，丙○○多次借款始終
      未還，而王碧妙仍一再對之借貸，顯與常情有違。
  ４、被告己○○雖提出如附表二丙○○所簽發之支票，背面載
      有己○○之背書，然支票係無因證券，該票據原因關係是
      否如被告己○○所辯係借貸關係，尚難據此推認。此外，
      被告己○○復未提出任何其本人或其妻王碧妙匯款與丙○○之相關匯款資料以實其說，或提出究係由何一金融帳戶
      提領現款與丙○○之資料以供本院查證，而證人辛○○前
      揭證述不但與常情有違，且乏證據可資相佐，自難採憑。
      綜上，被告己○○就其所抗辯對丙○○確有系爭債權存在
      之事實，顯未盡舉證之責，自難認系爭債權存在，其明知
      債權不存在而聲明參與分配，所繳納之執行費自不應由債
    　務人丙○○負擔，而應自分配表中予以剔除。從而，原告
      主張系爭分配表一所載次序5、7之執行費應予剔除；次序
      15、17之普通債權應予剔除，暨分配表二次序5、7之執行
      費應予剔除；次序13、15之普通債權應予剔除，即屬有據
      ，應予准許。
（三）被告癸○○部分：
  １、被告癸○○於90年11月12日以其持有丙○○所簽發如附表
      三所示之本票2紙，票面金額合計2,300,000元，經提示未
      獲付款，聲請裁定准予強制執行，經本院於90年11月21日
      以90年度票字第7508號裁定准予強制執行，該裁定並於91
      年1月3日確定。嗣被告癸○○於原告對丙○○聲請之臺灣
      臺北地方法院91年度執字第4380號給付借款強制執行事件
      執行中， 於91年4月16日以上揭本票確定裁定具狀聲明參
      與分配， 嗣其主張之2,300,000元票款債權因未全部受償
      ，經臺灣臺北地方法院核發北院錦91年執壬字第4380號債
      權憑證乙紙，被告癸○○後再以該債權憑證聲明參與分配
      本院 91年度執字第13925號給付票款強制執行事件等情，
      業據本院調閱本院90年度票字第7508號本票裁定強制執行
      聲請卷宗、 本院91年度執字第13925號給付票款強制執行
      卷宗及臺灣臺北地方法院91年度執字第4380號給付借款強
      制執行卷宗查明屬實，且為兩造所不爭，自堪認為真實，
      先予敘明。
  ２、被告丙○○於其被訴與被告癸○○共同詐欺等一案於本院
      92年2月17日調查中（本院92年度自字第22號）供稱：2,3
      00,000元票款債務中，1,000,000元係借款，另1,300,000
      元係會款，而1,000,000元借款又係之前2筆借款加利息，
      利息為2分，【2筆借款的時間皆為匯款當天】，即88年
      10月4日，匯款650,000元89年4月11日，匯款130,000元
      ，650,000元那筆有開票給癸○○，130,000元那筆沒有等
      語（見本院92年度自字第22號刑案卷第31頁至第34頁）。
      ，並提出被告丙○○所有中國農民銀行前揭帳號之存摺影
      本及合作金庫匯款回條聯各1紙為證 （見本院92年度自字
      第22號刑案卷第55頁、第56頁）。被告癸○○於上揭刑案
      於92年2月17日本院調查中陳稱：2,300,000元票款債務中
      ，其中1,000,000元係借款，而該1,000,000元借款係之前
      2筆借款合計之金額， 【借款的時間是匯款的前幾天】，
      被告丙○○打電話來借的，伊於88年10月4日匯款650,0
      00元89年4月11日匯款130,000元，兩筆借款合在一起，
      利息1、2分；另1,300,000元部分是會款，是87年3月至88
      年12月，共22個月，每會50,000元之會款，會首是丙○○
      ，自訴人即原告亦為會腳之一，其訴請丙○○給付會款1,
      800,000元， 經貴院91年度營簡字第83號判決原告即自訴
      人勝訴之判決，即據此而來等語（見見本院92年度自字第
      22號刑案卷第38頁至第41頁、第50頁、第51頁）。
  ３、然查： 丙○○及被告癸○○2人就借款日與匯款日是否係
      同一日，供述互相矛盾，利息之約定，供述亦未相符，且
      被告癸○○並未就借款1,000,000元部分， 提出如借據等
      ，足資證明彼等間確有借款關係之證據，以供調查，已有
      可疑。其2人嗣後於刑案審理中提出匯款資料2筆，即丙○○所有中國農民銀行前揭帳號之存摺影本及合作金庫匯款
      回條聯各1紙 （見本院92年度自字第22號刑案卷第55頁、
      第56頁）， 分別為650,000元及130,000元，合計780,000
      元， 然此金額與彼等所稱借款為1,000,000元之金額相差
      甚多，被告等雖又辯稱其間之差額為每月1至2分計算之利
      息，然前揭債務之利息，究為每月1分或2分？計算至何時
      期滿？如逾越該期滿日期，被告丙○○未返還，是否繼續
      計算利息？被告等並未陳明，則前揭650,000元及130,000
      元2筆帳目，與被告癸○○辯稱之1,000,000元借款債權是
      否有關，誠屬可疑。另被告癸○○於本院審中具95年10月
      26日答辯狀改稱：2,300,000元票款債務中，1,000,000元
      係參與丙○○擔任會首之會款云云（見本院卷第67頁），
      亦顯與前揭丙○○及被告癸○○所陳稱系爭 2,300,000元
      票款債務中，1,300,000元係會款乙節不符。
  ４、被告癸○○於上揭刑案上訴審（臺灣高等法院臺南分院92
      年度上易字第991號）雖又提出88年5月6日， 由庚○○（
      被告癸○○之妻）匯款與丙○○890,000元匯款單影本1紙
      （ 見臺灣高等法院臺南分院92年度上易字第991號刑案卷
      第86頁），證明被告丙○○有向被告癸○○借款1,000,00
      0元， 即其於本院所提出之中國農民銀行88年5月6日支票
      存款進帳存根1紙（見本院卷第69頁）。 惟查，被告癸○○所提出匯款與丙○○之3項證據 （即丙○○之存摺、匯
      款單2張），除130,000元之匯款單記載由癸○○本人所匯
      出外， 其他650,000元及890,000元部分（共計1,540,000
      元），均記載由庚○○（癸○○之配偶）出名所匯出，另
      參以丙○○於刑案原審先陳稱： 「1,000,000元是兩筆借
      款加利息，是他老婆（庚○○）匯款過來，（法官再問其
      是否由他老婆匯款過來？） 有1筆是他老婆匯款過來，88
      年10月4日匯款1筆650,000元，89年4月11日1筆匯款130,0
      00元」等語（見本院92年度自字第22號刑案卷第31頁、第
      32頁），金額確實係650,000元加130,000元，而僅有7,80
      0,000元， 如本利共1,000,000元，利息即有220,000元，
      但被告癸○○於刑案上訴審卻改稱：之前88年5月6日尚匯
      款890,000元給丙○○，合計所提出之匯款達「1,670,000
      元」，惟自89年10月4日結算至90年10月4日，丙○○尚欠
      1,000,000元等情， 顯然與被告丙○○之前所說兩筆借款
      本利共1,000,000元之陳述不合， 豈有借款人雙方之借款
      金額差距如此之大，雖是連襟亦無如此帳目不清之理。
  ５、證人即被告癸○○之配偶庚○○於刑案上訴審到庭證稱：
      家裡的財務都是我在管，幾乎都是我借的，有時候用我先
      生的名義出借的，我手頭上有，就會借給丙○○錢等語（
      見臺灣高等法院臺南分院92年度上易字第991號刑案卷第7
      7頁、第78頁），此觀上開庚○○出名匯與丙○○共1,540
      ,000 元可證實， 可見被告癸○○匯與被告丙○○之金額
      ，僅有130,000元， 實無法證明被告丙○○所陳曾兩次向
      被告癸○○借款本利共計1,000,000元之事實， 再參酌被
      告癸○○與被告丙○○於「90年11月14日」簽訂乳牛買賣
      契約書（價款達3,657,000元），被告癸○○竟然未以此1
      ,000,000 元之借款債權抵銷價款，並自陳自89年10月4日
      結算至「90年10月4日」（丙○○）尚欠1,000,000元等情
      ，雙方無視1,000,000元之借款債權債務存在， 實在與一
      般常情不符。雖丙○○與被告癸○○二人係連襟，有金錢
      往來，尚屬合理，然彼等所提之匯款證據，僅能證明彼等
      及庚○○間過去之金錢往來，尚不能遽認丙○○尚積欠被
      告癸○○1,000,000元之借款尚未清償， 證人丙○○與被
      告癸○○多次供述均有所矛盾，且與一般常情顯然不符，
      已非事過境遷，記憶模糊，所可合理解釋。又被告癸○○
      亦未提出丙○○積欠其會款及被告癸○○有何催討前揭積
      欠會款之證明，以供查證，縱認被告癸○○辯稱原告亦曾
      參與丙○○所召集之前揭互助會屬實，亦難認丙○○有積
      欠癸○○1,300,000元互助會會款之事實。
  ６、又癸○○所辯上揭其對丙○○之系爭 2,300,000元借款債
      權，業經臺灣高等法院臺南分院 92年度上易字第991號刑
      事判決認定系爭 2,300,000元借款債權係通謀虛偽債權，
      被告癸○○，向臺灣臺北地方法院民事執行處聲請參與債
      權人楊美應對債務人丙○○之執行分配，使該院民事執行
      處辦理強制執行之公務員， 於91年6月15日將前揭不實之
      債權登載列入臺灣臺北地方法院91年度執字字第4380號強
      制執行事件之分配表，足生損害於債權人戊○○及臺灣臺
      北地方法院辦理強制執行之正確性，並使癸○○因此於91
      年7月9日詐得分配金額323,364元， 足生損害於債權人戊○○，該刑事判決並於92年12月30確定等情，業據本院調
      閱臺灣高等法院臺南分院 92年度上易字第991號刑案全卷
      （包括本院92年度自字第22號刑案卷）查明屬實。綜上，
      被告癸○○就其所抗辯對丙○○確有系爭債權存在之事實
      ，顯未盡舉證之責，自難認系爭債權存在，其明知債權不
      存在而聲明參與分配，所繳納之執行費自不應由債務人丙○○負擔，而應自分配表中予以剔除。從而，原告主張系
      爭分配表一所載次序6之執行費應予剔除； 次序16之普通
      債權應予剔除， 暨分配表二次序6之執行費應予剔除；次
      序14之普通債權應予剔除，即屬有據，應予准許。
（四）被告甲○○部分：
  １、被告甲○○於 91年4月11日以其持有丙○○所簽發如附表
      四編號一至三所示之本票3紙，票面金額合計900,000元，
      經提示未獲付款，聲請裁定准予強制執行，經本院於91年
      4月19日以91年度票字第2094號裁定准予強制執行， 該裁
      定並於91年6月10日確定。被告甲○○另於91年4月11日以
      其持有丙○○所簽發如附表四編號四所示之本票1紙， 票
      面金額合計300,000元，請求丙○○給付其300,000元，聲
      請本院核發支付命令， 經本院於91年4月29日核發91年度
      促字第25816號支付命令，該支付命令並於91年6月14日確
      定。被告甲○○嗣並以上揭本票裁定及支付命令參與分配
      本院 91年度執字第13925號給付票款強制執行事件等情，
      ，業據本院調閱本院91年度票字第2094號本票裁定強制執
      行聲請卷宗、 本院91年度促字第25861號支付命令聲請卷
      宗及本院 91年度執字第13925號給付票款強制執行卷宗查
      明無訛，且為兩造所不爭，自堪認為真實，先予敘明。
  ２、被告甲○○辯稱上揭其聲請參與分配之債權 1,200,000元
      ，其原因即是被告甲○○參加債務人丙○○擔任會首之民
      間合會乙會， 會期自89年1月5日起至90年10月5日止，共
      計22人，每會會金50,000元，並分別於90年3月及90年8月
      得標，然而， 會首丙○○在90年3月份對於被告得標的合
      會標金即未能完全給付， 而在90年8月份的合會得標標金
      亦未能完全給付而積欠被告合會標金，因此，才開立如附
      表四所示之4紙本票與被告甲○○， 表示願意分期清償，
      惟最後屆期亦無法兌現，被告甲○○方進行法律程序以保
      障債權等語。經查：
  (1)、證人即債務人丙○○於95年11月24日本院言詞辯論期日到
      庭證稱：伊確實擔任被告甲○○辯稱之系爭合會，且原告
      戊○○、被告甲○○及乙○○（原告已撤回對乙○○之起
      訴）均為同一合會之會員，伊有按月向被告甲○○之妻收
      取會款，被告甲○○跟2會，伊尚積欠甲○○會款1,200,0
      00元，所以才會簽發本票給被告甲○○等語（見本院卷第
      95頁至第97頁）。證人子○○於95年12月15日本院言詞辯
      論期日則到庭結證：伊係以其夫李明輝（已改名為李俊輝
      ）之名義參加被告甲○○辯稱之系爭合會，會款由伊拿給
      丙○○，會員有原告戊○○、乙○○，另會單上有記載被
      告甲○○係會員，伊去標會時，有遇過被告甲○○之妻一
      次，該次她也是去標會，但並沒有得標，伊的會款部分最
      後丙○○僅給付部分而已等語（見本院卷第106頁至第109
      頁）。
  (2)、本件證人子○○與兩造並無親屬或僱傭等關係，復無證據
      可資證明其與原告有何仇怨，或與兩造有何利害關係，於
      本院審理時復經具結在卷，當無偏頗被告甲○○，並甘冒
      刑法偽證罪責，而為偏袒被告甲○○證述之理！是證人子
      ○○之前述證言，應有相當之可信性。依上揭證人丙○○
  　　之證述，再參以證人子○○之前揭證言，及被告甲○○提
    　出之系爭合會會單1紙（見本院卷第83頁）， 堪認被告甲○○上揭所辯要非無據。又再參以原告原亦一併起訴主張
      對丙○○債權不存在之乙○○（原名周素月），其亦抗辯
      參加丙○○擔任會首之系爭合會，因丙○○積欠其會款未
      清償， 丙○○才簽立票面金額1,400,000元之本票以為清
      償，而原告嗣後顯不再在爭執乙○○對丙○○之系爭債權
      存在而撤回對乙○○之起訴，另原告復不爭執其因參加丙○○擔任會首之系爭合會，後因丙○○積欠其會款而簽發
      本票以為清償（見本院卷第278頁、第279頁）。顯見丙○○擔任會首之系爭合會確有積欠多名會員會款未予清償之
      情，丙○○因積欠會款而簽發本票與被告甲○○以為清償
      ，其情與原告不爭執之乙○○及其本身之狀況相同，要無
      僅因被告甲○○與丙○○有親屬關係，即遽認其等間之系
      爭債權係通謀虛偽之假債權。
  (3)、雖被告甲○○提出之互助會單上記載分別以1.55萬 （3月
      ）及8.1萬（8月）之利息標得當月會款，然依前述，堪認
      被告甲○○確有參加系爭合會，另觀之該會單之記載，有
      記載後予以刪改者，金額有萬者，亦有以阿拉伯數字記載
      者，且部分並記載電話號碼，其中「賀緯凱」部分得標金
      額更高達118萬， 堪認該會單上之記載應僅係被告甲○○
      隨意所載， 其上8.1萬元之記載應係誤載所致，尚不能因
      此遽認被告甲○○上揭所辯不實。綜上，被告甲○○上揭
      所辯應屬可採， 足認其對丙○○之系爭1,200,000元會款
      債權存在。 從而，原告主張系爭分配表一所載次序8之執
      行費應予剔除；次序21、22、23、24之普通債權應予剔除
      ，暨分配表二次序8之執行費應予剔除； 次序19、20、21
      、22之普通債權應予剔除，即非有據，應予駁回。
（五）本院91年度執字第13925號給付票款強制執行事件， 於95
      年6月13日所為分配表二次序1之執行費， 應否更正為36,
      431元部分：
  １、原告主張因本件執行預納執行費12,600元、 郵資1,020元
      ，鑑價費4,000元、刊登拍賣公告費用1,900元、牛隻口蹄
      疫苗施打費1,376元， 另原告以臺北地方法院債權憑證聲
      請對債務人丙○○其他財產強制執行，由本院以91年度執
      字第27485號受理，本無庸預納執行費， 惟本院核徵執行
      費14,618元，預納郵資680元，鑑價賣6,000元，該案已併
      入91年度執字第13925號案，故原告合計支出執行費42,19
      4元， 分配表二附記欄以併案執行費已在臺北地方法院受
      償而不再列計，致原告執行費短缺20,434元，故表二次序
      1應由15,997元予以更正為36,431元 （差額即為20,434元
      ）云云。
  ２、查本院91年度執字第13925號給付票款強制執行事件， 其
      強制執行費用，包括執行費12,600元及其他執行必要費用
      ：郵費884元（退4份）、鑑價費4,000元、登報費1,900元
      、員警差旅費1,000元、牛隻疫苗施打費1,376元，合計21
      ,760 元 （即系爭分配表一序次1之5,763元加分配表二次
      序1之15,997元，共21,760元）。 原告另筆債權之參與分
      配部分， 其係依臺灣臺北地方法院91年7月10日北院錦91
      執壬字第4380號債權憑證為執行名義，而該案原告原係持
      本院90年度訴字第1963號和解筆錄為執行名義聲請執行，
      債權金額為2,427,164元，應徵執行費16,990元， 該筆執
      行費依該案分配表及嗣後核發之債權憑證，確已全數受償
      （執行費16,990元加340元郵費， 共17,330元）等情，業
      據本院調閱本院 91年度執字第13925號給付票款強制執行
      卷宗及臺灣臺北地方法院91年度執字第4380號給付借款強
      制執行卷宗核閱屬實。
  ３、按債權人撤回其強制執行之聲請者，執行費用由債權人負
      擔，強制執行法第28條之2第5項準用民事訴訟法第83條第
      1項前段定有明文。 次按強制執行法施行前，已開始強制
      執行之事件，視其進行程度，依本法所定程序終結之。其
      已進行之部分，不失其效力， 強制執行法第141條定有明
      文，故法院依強制執行法第27條之規定發給債權憑證後，
      債權人發現債務人有財產可供執行時再聲請強制執行，其
      本質上係原執行程序之繼續，不另徵收執行費。查原告另
      於 91年9月3日以上揭臺灣臺北地方法院91年7月10日北院
      錦91執壬字第4380號債權憑證為執行名義，聲請以本院91
      年度執字第27485號給付借款強制執行事件， 拍賣債務人
      丙○○所有坐落於臺南縣柳營鄉○○○段八老爺小段及八
      翁段之土地12筆，而因此繳納執行費14,618元、預納郵資
      680元、鑑價費6,000元，共計21,298元，惟該強制執行事
      件，原告嗣於92年8月1日以拍賣無實益聲請撤回強制執行
      而終結等情， 已據本院調閱本院91年度執字第27485號給
      付借款強制執行事件查明無誤。揆諸前揭說明，原告以上
      揭債權憑證再聲請強制執行時，本無庸另徵執行費，是該
      筆14,618元之執行費自不應由債務人丙○○負擔，而得列
      入本件分配表受償， 另本院91年度執字第27485號給付借
      款強制執行事件，係因原告聲請撤回強制執行而終結，其
      繳納之郵資680元及鑑價費6,000元，自應由債權人即原告
      負擔，而不得本件分配表受償。從而，原告主張本件執行
      事件其執行費短缺20,434元，請求分配表二次序1應由15,
      997元予以更正為36,431元，為無理由，應予駁回。
四、綜上所述，被告丁○○、己○○、癸○○對丙○○之系爭債
    權均不存在，而被告甲○○對丙○○之系爭債權則屬存在，
    另原告主張其於本院 91年度執字第27485號給付借款強制執
    行事件所繳納之執行費14,618元、預納郵資680元、鑑價費6
    ,000元，共計21,298元，則均不應由債務人丙○○負擔。從
    而，原告提起本件分配表異議之訴主張本院91年度執字第13
    925號給付票款強制執行事件，於95年6月13日所作成之分配
    表一所載次序3、5、6、7之執行費應予剔除；次序13、15、
    16、17之普通債權應予剔除。 本院91年度執字第13925號給
    付票款強制執行事件， 於95年6月13日所作成之分配表二所
    載次序3、5、6、7之執行費應予剔除；次序11、13、14、15
    之普通債權應予剔除，為有理由，應予准許；逾此部分之請
    求則屬無據，應予駁回。
五、末按法院為終局判決時，應依職權為訴訟費用之裁判；各當
    事人一部勝訴、一部敗訴者，其訴訟費用，由法院酌量情形
    ，命兩造以比例分擔或命一造負擔，或命兩造各自負擔其支
    出之訴訟費用， 民事訴訟法第87條第1項、第79條分別定有
    明文。經核本件訴訟費用額為裁判費7,160元， 本院審酌前
    開判決結果，認本件訴訟費用以由被告丁○○、己○○、癸○○負擔百分之65即4,654元， 餘由原告負擔為適當，爰依
    前揭規定，確定如主文第3項所示。
六、本件判決結果已臻為明確，兩造其餘攻擊防禦方法，經本院
    斟酌後，認對於判決結果已不生影響，爰不逐一論述，併予
    敘明。
七、據上論結，本件原告之訴，為一部有理由、一部無理由，依
    民事訴訟法第79條、第78條第1項，判決如主文。
中　　華　　民　　國　　96　 　年　　8　　月　　10　　日
                        民事第一庭　　法　官  陳金虎
以上為正本係照原本作成。
如對本判決上訴，須於判決送達後20日內向本院提出上訴狀（須
附繕本）。
中　　華　　民　　國　　96　　年　　8 　　月　　13　　日
                                  　　書記官  謝文心
附表一：
┌──┬───┬────┬────┬────┬─────┐
│編號│發票人│票　　號│ 發票日 │ 到期日 │面     額 │
│    │      │        │        │        │（新臺幣）│
├──┼───┼────┼────┼────┼─────┤
│ 一 │丙○○│017650  │88.9.20 │90.9.20 │2,000,000 │
│    │      │        │        │        │元        │
├──┼───┼────┼────┼────┼─────┤
│ 二 │丙○○│596763  │89.3.12 │90.3.12 │3,000,000 │
│    │      │        │        │        │元        │
└──┴───┴────┴────┴────┴─────┘
附表二：
┌───────────────────────────────────┐
│附表                 　                                               │
├─┬───────┬─────┬─────┬──────┬──────┤
│編│　付　款　人　│ 發票人　 │ 支票號碼 │ 票面金額　 │票載發票日  │
│號│　　　　　　　│　　　　　│　　　　　│（新臺幣）　│    　　　　│
├─┼───────┼─────┼─────┼──────┼──────┤
│一│中國農民銀行新│丙○○    │FAY0000000│367,000元   │90年7月1日  │
│  │營分行        │          │　　　　　│            │    　　　　│
├─┼───────┼─────┼─────┼──────┼──────┤
│二│中國農民銀行新│丙○○    │FAY0000000│750,000元   │90年7月20日 │
│  │營分行        │          │　　　　　│            │    　　　　│
├─┼───────┼─────┼─────┼──────┼──────┤
│三│中國農民銀行新│丙○○    │FAY0000000│500,000元   │90年11月11日│
│  │營分行        │          │　　　　　│            │    　　　　│
├─┼───────┼─────┼─────┼──────┼──────┤
│四│中國農民銀行新│丙○○    │FAY0000000│500,000元   │89年10月17日│
│  │營分行        │          │　　　　　│            │    　　　　│
├─┼───────┼─────┼─────┼──────┼──────┤
│五│中國農民銀行新│丙○○    │FAY0000000│800,000元   │89年11月16日│
│  │營分行        │          │　　　　　│            │    　　　　│
├─┼───────┼─────┼─────┼──────┼──────┤
│六│中國農民銀行新│丙○○    │FAY0000000│1,630,000元 │90年2月14日 │
│  │營分行        │          │　　　　　│            │    　　　　│
└─┴───────┴─────┴─────┴──────┴──────┘
附表三：
┌──┬───┬────┬────┬────┬─────┐
│編號│發票人│票　　號│ 發票日 │ 到期日 │面     額 │
│    │      │        │        │        │（新臺幣）│
├──┼───┼────┼────┼────┼─────┤
│ 一 │丙○○│017649  │89.3.20 │90.9.20 │1,300,000 │
│    │      │        │        │        │元        │
├──┼───┼────┼────┼────┼─────┤
│ 二 │丙○○│596758  │89.10.4 │90.10.4 │1,000,000 │
│    │      │        │        │        │元        │
└──┴───┴────┴────┴────┴─────┘
附表四：
┌──┬───┬────┬────┬────┬─────┐
│編號│發票人│票　　號│ 發票日 │ 到期日 │面     額 │
│    │      │        │        │        │（新臺幣）│
├──┼───┼────┼────┼────┼─────┤
│ 一 │丙○○│398773  │90.8.10 │91.1.10 │300,000元 │
├──┼───┼────┼────┼────┼─────┤
│ 二 │丙○○│398772  │90.8.10 │90.12.10│300,000元 │
├──┼───┼────┼────┼────┼─────┤
│ 三 │丙○○│398775  │90.8.10 │91.3.10 │300,000元 │
├──┼───┼────┼────┼────┼─────┤
│ 四 │丙○○│398774  │90.8.10 │91.2.10 │300,000元 │
└──┴───┴────┴────┴────┴─────┘
